臺灣臺北地方法院刑事判決
111年度審訴字第2357號
公  訴  人  臺灣臺北地方檢察署檢察官
被      告  陳品澈



上列被告因傷害案件，經檢察官追加起訴（111年度偵字第17558
號），本院判決如下：
    主  文
本件公訴不受理。
    理  由
一、公訴意旨詳如附件追加起訴書所載。
二、按起訴程序違背規定者，應諭知不受理之判決，並得不經言
    詞辯論為之，刑事訴訟法第303條第1款、第307條分別定有
    明文。次按刑事訴訟法第265條之追加起訴，係就與已經起
    訴之案件、無單一性不可分關係之相牽連犯罪（指刑事訴訟
    法第7條所列案件），在原起訴案件第一審辯論終結前，藉
    原訴之便而加提獨立之新訴，俾與原起訴案件合併審判，以
    收訴訟經濟之效。故起訴之追加，須於第一審辯論終結前始
    得為之，此為追加起訴時間上之限制，而起訴之追加既係利
    用舊訴之訴訟程序提起，自以有本案之存在為前提，其已無
    本案之訴可資附麗者，即無許其追加之餘地。違反上開之規
    定而追加起訴者，顯屬不合，其追加起訴之程序違背規定，
    應諭知不受理之判決，並無所謂追加起訴祇須具備刑事訴訟
    法第264條第2項規定之法定記載程式，即可不論是否合法，
    均應以實體判決終結其訴訟關係之可言（最高法院100年度
    台非字第107號判決意旨可資參照）。
三、經查：追加起訴意旨雖以被告陳品澈所犯本案與另案即本院
    111年度簡字第1402號被告陳勲被訴傷害案件(下稱前案)具
    有數人共犯之相牽連關係，因而追加起訴；惟前案業經本院
    於民國111年8月30日以111年度簡字第1402號判決，有前案
    簡易判決書存卷可查。而本件追加起訴係於111年10月12日
    始繫屬本院，有臺灣臺北地方檢察署111年10月12日北檢邦
    金111偵17558字第1119091284號函及本院收文戳在卷足憑，
    是本件追加起訴既係於前案終結後始繫屬本院，依前揭說明
    ，其起訴程序自屬違背規定，爰不經言詞辯論，逕為不受理
    判決之諭知。
據上論斷，應依刑事訴訟法第303條第1款、第307條，判決如主
文。
中　　華　　民　　國　　111 　年　　10　　月　　21　　日
　　　　　　　   刑事第二十庭   審判長法　官  洪英花

　　　　　　　　　                    法  官  宋恩同

　　　　　　　　　                    法  官　謝欣宓
上正本證明與原本無異。 
如不服本判決應於收受送達後20日內向本院提出上訴書狀，並應
敘述具體理由；其未敘述上訴理由者，應於上訴期間屆滿後20日
內向本院補提理由書（均須按他造當事人之人數附繕本）「切勿
逕送上級法院」。告訴人或被害人如對於本判決不服者，應具備
理由請求檢察官上訴，其上訴期間之計算係以檢察官收受判決正
本之日期為準。因疫情而遲誤不變期間，得向法院聲請回復原狀
。
                                      書記官  朱俶伶
中　　華　　民　　國　　111 　年　　10　　月　　21　　日
附件：
臺灣臺北地方檢察署檢察官追加起訴書
                                    111年度偵字第17558號
　　被　　　告　陳品澈　男　24歲（民國00年0月00日生）
　　　　　　　　　　　　籍設新北市○○區○○○道0段0號6                           樓（新北市三重戶政事務所）
　　　　　　　　　　　　（現另案於法務部矯正署臺北監獄                          執行中)
　　　　　　　　　　　　國民身分證統一編號：Z000000000號
上列被告因傷害案件，業經偵查終結，認與本署檢察官以110年
度偵字第22354號起訴，現由貴院以111年度簡字第1402號審理之
案件，有數人共犯一罪之關係，宜追加起訴，茲將犯罪事實及證
據並所犯法條分敘如下：
      犯罪事實
一、陳品澈與陳勳 (業另行提起公訴）為朋友，於民國110年3月
    7日23時20分許，因陳勳欲索討先前幫張謀倩購買美甲工具
    代墊之新臺幣12萬元，故夥同陳品澈一同前往新北市○○區○○
    路000號2樓張謀倩住處談判，張謀倩則與鄭芳婷及另二名姓
    名年籍均不詳之成年男子陪同在場協商，詎協商中因細故發
    生爭執，陳品澈與陳勲共同基於傷害之犯意聯絡，雙方共6
    人徒手互毆，致張謀倩受有右臉挫傷、左肘挫傷、左手第二
    、第三指甲受損之傷害；鄭芳婷受有上唇挫擦傷、右手挫擦
    傷、主訴暈眩之傷害；陳勲則受有頭皮擦傷、頸部擦傷、右
    側手部擦傷、左側手部擦傷、左側足部擦傷之傷害（陳勲受
    傷害部分，未據告訴）。
二、案經張謀倩、鄭芳婷訴由新北市政府警察局新店分局報告偵
    辦。
      證據並所犯法條
一、證據清單及待證事實
編號 證據名稱 待證事實 1 被告陳品澈於偵查中之供述 坦認確有於上開時、地與告訴人張謀倩、鄭芳婷發生肢體爭執之事實，惟辯稱只有抵擋，沒有毆打告訴人2人。 2 另案被告陳勲於偵查之供述 坦認確有於上開時、地夥同被告與告訴人張謀倩、鄭芳婷發生肢體爭執之事實。 3 告訴人張謀倩於警詢及偵查中之證訴  被告確有於上開時、地毆打告訴人2人之事實。 4 告訴人鄭芳婷於警詢之指訴  被告確有於上開時、地毆打告訴人2人之事實。 5 告訴人張謀倩提出之耕莘醫院受理家庭暴力事件驗傷診斷書、診斷證明書各乙份、告訴人鄭芳婷提出之耕莘醫院診斷證明書乙份、家庭暴力通報表乙份。 證明告訴人2人受有上開傷害之事實。 6 另案被告陳勲提出之臺北市立聯合醫院陽明院區驗傷診斷證明書乙份 佐證被告有於上開時、地與告訴人2人等互毆致傷之事實。 7 另案被告陳勲提出之隨身碟、本署勘驗報告乙份。 佐證被告有於上開時、地與告訴人2人等互毆之事實。 
二、核被告所為，係犯刑法第277條第1項之傷害罪嫌。被告與另
    案被告陳勲間有犯意聯絡及行為分擔，為共同正犯。
三、依刑事訴訟法第265條第1項追加起訴。
    此  致
臺灣臺北地方法院
中　　華　　民　　國　  111 　年　  9  　 月　  22　　日
                              檢  察  官  邱  舜  韶
本件正本證明與原本無異
中　　華　　民　　國　  111　 年　  10    月　   6  　日
                              書  記  官  陳      昕
附錄本案所犯法條全文
中華民國刑法第277條
傷害人之身體或健康者，處 5 年以下有期徒刑、拘役或 50 萬
元以下罰金。
犯前項之罪，因而致人於死者，處無期徒刑或 7 年以上有期徒
刑；致重傷者，處 3 年以上 10 年以下有期徒刑。